臺灣高等法院高雄分院刑事判決　　 96年度上更(一)字第148號
上　訴　人　臺灣高雄地方法院檢察署檢察官
被　　　告　甲○○
選任辯護人　彭大勇　律師
上列上訴人因被告毒品危害防制條例案件，不服臺灣高雄地方法
院92年度訴字第168 號中華民國93年7 月8 日第一審判決（起訴
案號：臺灣高雄地方法院檢察署91年度偵字第3492號），提起上
訴，經最高法院發回更審，本院判決如下：
    主  文
原判決撤銷。
甲○○轉讓第二級毒品，未遂，處有期徒刑拾月，減為有期徒刑
伍月，如易科罰金，以銀元佰元即新台幣玖佰元折算壹日。扣
案如附表編號1 所示之物，沒收銷燬；扣案如附表編號2 、3 所
示之物，均沒收。
    事  實
一、甲○○明知ＭＤＭＡ（搖頭丸）、Ｋ他命各屬毒品危害防制
    條例條例管制之第二、三級毒品，不得持有、轉讓，因受友
    人綽號「昌仔」、「君琳」（姓名年籍不明）委託為其代購
    ＭＤＭＡ、Ｋ他命，雙方合意購毒費用由甲○○先行墊款，
    甲○○則基於轉讓第二、三級毒品之犯意，於民國91年2 月
    17日凌晨1 時許，在高雄市○○路「Ｅ９」電子舞場，向姓
    名年籍不詳綽號「小東」之人購入ＭＤＭＡ41顆及Ｋ他命20
    顆，予以非法持有（其中ＭＤＭＡ10顆欲轉讓給昌仔，Ｋ他
    命1 顆欲轉讓給君琳；其餘之第二、三級毒品則供甲○○自
    己施用「甲○○施用部分，業經臺灣高雄地方法院以91年度
    毒聲字第74 6號裁定觀察勒戒，並據臺灣高雄地方法院檢察
    署檢察官以91年度毒偵字第724 號為不起訴處分」），甲○
    ○並在其所攜帶之帳冊內記載「Ｋ、君琳、1 、500 、2/17
     」 、「昌、10000 、2/17、Ｅ、10件」，嗣於同日（17日
    ）上午，甲○○攜帶上開第二、三級毒品欲交付轉讓給「昌
    仔」、「君琳」，並前往高雄市苓雅區○○○路33號霖園大
    飯店第3812號房間，參與李政勳承租該房間所舉辦之搖頭派
    對，至同日（17）上午9 時45分許，為警在上址查獲，扣押
    附表編號1 所示ＭＤＭＡ41顆、附表編號2 所示Ｋ他命20顆
    ，及其所有記載轉讓上開第二、三級毒品所用如附表編號3
    所示之帳冊部分，並致甲○○轉讓上開第二、三級毒品，因
    而未得逞。
二、案經高雄市政府警察局苓雅分局移送臺灣高雄地方法院檢察
    署檢察官偵查起訴。
    理  由
一、證據能力：
(一)、證人李政勳、賴淑茹、葉文洲、廖堅為、古濟維（實係古濟
    瑜冒用名義應訊）、何承勳、許皓鈞、許菁維、許秀莉、黃
    翊芬、鄭若雁、郭雅凰、段尹婷、謝詠琳、陳德勝、黃仁信
    、蘇聖哲、周玠平等人警詢陳述，其性質雖屬傳聞證據，惟
    上開警詢筆錄內容，業經本院審理時予以提示並告以要旨，
    且經檢察官及被告表示意見，當事人或辯護人已知上述筆錄
    乃傳聞證據，且均未於言詞辯論終結前對該等筆錄內容異議
    ，且本院審酌上開筆錄作成時，較無人情施壓或干擾，亦無
    不當取供之情形，認為以之作為本案之證據亦屬適當，依刑
    事訴訟法第159 條之5第1項規定，自得為證據。
(二)、證人陳海萍於偵查中經具結之陳述，並未曾提及檢察官在偵
    查時有不法取供之情形，且亦無證據足以證明證人上開陳述
    有顯不可信之情況，證人於原審復已到庭接受詰問，足可認
    定業已保障被告詰問權，依刑事訴訟法第159 條之1 第2 項
    規定，自得為證據。
(三)、卷附之高雄市立凱旋醫院91年3 月11日高市凱醫字第373 號
    煙毒尿液檢驗成績書，固屬書面之傳聞證據，然檢察官、被
    告、辯護人已於本院審理調查上開證據時，就此證據能力均
    表示無意見，且本院認為以之作為本件論証之證據，均與待
    證事實具有關聯性，作為本案之證據亦屬適當，依刑事訴訟
    法第159 條之5 第1 項規定，自得為證據。
(四)、按鑑定人由審判長、受命法官或檢察官就下列之人選任1 人
    或數人充之：(一)就鑑定事項有特別知識經驗者。(二)經政府機
    關委任有鑑定職務者；鑑定之經過及其結果，應命鑑定人以
    言詞或書面報告；法院或檢察官得囑託醫院、學校或其他相
    當之機關、團體為鑑定，或審查他人之鑑定，並準用第203
    條至第206 條之1 規定，刑事訴訟法第198 條、第206 條第
    1 項、第208 條第1 項分別定有明文。本件卷附高雄醫學大
    學附設中和紀念醫院檢驗報告，係原審法院委請鑑定，依據
    上開規定，為刑事訴訟法第159 條第1 項規定之例外情形，
    應有證據能力。
二、訊據被告甲○○固供承於上開時、地，向「小東」購入扣案
    如附表所示之ＭＤＭＡ41顆及Ｋ他命20顆，嗣於前述時、地
    在飯店房間內為警查獲，並扣得上開毒品及帳冊1 本等情，
    惟否認上開轉讓第二級、第三級毒品犯行，辯稱：扣案如附
    表所示之ＭＤＭＡ及Ｋ他命毒品，係買來供己施用，並非「
    昌仔」、「君琳」委託為其代購，當日攜帶毒品亦非欲交付
    轉讓給「昌仔」、「君琳」，係因扣案毒品當天購買，尚未
    帶回家放置，即直接前往霖園大飯店休息，另扣案帳冊內記
    載如事實欄所示內容部分，係指友人向其借款之紀錄云云。
    經查：
(一)、被告於91年2 月17日警詢供明：「（警方查獲你所有之帳冊
    1 本是否為記載販賣毒品所得之用？）帳冊內所記載之金額
    是我先墊款購買毒品，其尚未拿錢之購買人之綽號及金額」
    等語（見警卷第4 頁），嗣於同日之偵查初訊亦直言：「警
    訊實在」等情在卷（見偵卷第6 頁反面），後於91年3 月14
    日偵查中亦供稱：「帳冊之記載，是朋友向我借錢去買Ｋ他
    命、搖頭丸的錢，件表示顆」等語（見偵卷第31頁），又觀
    諸扣案之帳冊內，確有記載「Ｋ、君琳、1 、500 、2/17」
    、「昌、10000 、2/17、Ｅ、10件」（見偵卷第25、26頁）
    等情，足認被告因受「昌仔」、「君琳」委託為其代購ＭＤ
    ＭＡ、Ｋ他命，雙方合意購毒費用由被告先行墊款，被告則
    基於轉讓第二、三級毒品之犯意，於91年2 月17日凌晨1 時
    許，在高雄市○○路「Ｅ９」電子舞場，向「小東」購入Ｍ
    ＤＭＡ41顆及Ｋ他命20顆（其中ＭＤＭＡ10顆欲轉讓給昌仔
    ，Ｋ他命1 顆欲轉讓給君琳），被告並在其所攜帶之帳冊內
    記載「Ｋ、君琳、1 、500 、2 /17 」、「昌、10000 、2/
    17、Ｅ、10件」等事實明確。
(二)、被告為警查扣之ＭＤＭＡ41顆、Ｋ他命20顆，經檢驗結果分
    別呈ＭＤＭＡ、Ｋ他命陽性反應一節，亦有高雄醫學大學附
    設中和紀念醫院92年9 月2 日管認可字第005 號檢驗報告在
    卷可憑（見原審卷第71頁），並有上開扣案第二、三級毒品
    及帳冊1 本足佐。
(三)、被告在Ｅ９電子舞場內，向「小東」購買上開扣案第二、三
    級毒品，衡情被告並無聲明其為「昌仔」、「君琳」代購買
    之必要，況被告所購上開毒品有部份係供己施用，堪認被告
    係以自己名義所購，則在無其他積極證據足以證明被告此代
    購行為，有從中獲利之情形，被告將上開以自己名義所購毒
    品，交付移轉所有權給「昌仔」、「君琳」之舉，自與無償
    轉讓情形相當，而屬轉讓第二、三級毒品行為甚明。
(四)、綜上所述，被告所辯上情，均屬事後卸責之詞，均不足採。
    上開部分事證明確，被告轉讓第二、三級毒品未遂犯行，堪
    以認定。
三、論罪部分：
(一)、查ＭＤＭＡ屬第二級毒品、Ｋ他命屬第三級毒品，毒品危害
    防制條例第2 條第2 項第2 、3 款定有明文。核被告與「昌
    仔」、「君琳」，雙方合意購毒費用由被告先行墊款，被告
    基於轉讓第二、三級毒品之犯意，購入上開第二、三級毒品
    ，之後攜帶上開第二、三級毒品欲交付轉讓給「昌仔」、「
    君琳」，而為警查獲未得逞所為，係犯毒品危害防制條例第
    8 條第5 項、第2 項之轉讓第二級毒品未遂罪及同條第5 項
    、第3 項之轉讓第三級毒品未遂罪。
(二)、被告基於轉讓犯意購入上開第二、三級毒品，攜帶欲交付未
    得逞，顯已著手轉讓第二、三級毒品，均應論以未遂犯，爰
    依既遂犯之刑減輕之。被告持有上開第二級毒品後進而為轉
    讓第二級毒品，其持有之低度行為應被轉讓之高度行為所吸
    收，不另論罪；至於持有第三級毒品部分，本無刑罰之明文
    ，附此敘明。又被告一行為觸犯上開二罪名，為想像競合犯
    ，應從一重論以轉讓第二級毒品未遂罪。公訴人雖未就被告
    轉讓第二、三級毒品犯行起訴，然轉讓第二級毒品犯行與公
    訴人起訴之持有第二級毒品犯行間，有上開吸收之實質上一
    罪關係，而轉讓第二級毒品犯行與轉讓第三級毒品犯行間，
    又有上開想像競合犯之裁判上一罪關係，均為起訴效力所及
    ，本院自得併予審理。
(三)、毒品危害防制條例第8條規定，於被告行為後，修正增列第5
    項：「轉讓毒品達一定數量者，加重其刑至二分之一，其標
    準由行政院定之」之規定，而被告持有扣案之第二級ＭＤＭ
    Ａ41顆，毛重共15公克之事實，業經本院前審當庭秤重勘驗
    在卷（見本院上訴卷第42-43 頁），雖超過行政院所公布轉
    讓第二級毒品10公克以上應加重其刑之標準，惟被告行為時
    尚無上開加重其刑之規定，依據罪刑法定及法律不溯及既往
    原則，自無從依據上開修正增列規定予以加重其刑。
四、原審未為詳察而為被告無罪之判決，尚有未合。公訴人上訴
    意旨，指摘原判決不當，為有理由，自應由本院將原判決予
    以撤銷改判。審酌被告轉讓第二、三級毒品供他人施用，危
    害他人身心，漠視法令之禁制，助長毒品氾濫，對社會危害
    非輕，犯後於審理中均否認犯行之態度不佳，其本件所犯係
    欲轉讓給二人且均屬未遂犯之犯罪情節，查扣如附表所示之
    第二、三級毒品數量等一切情狀，量處如主文所示之刑。又
    被告上開犯罪時間在中華民國96年4 月24日以前，所犯上開
    之罪合於中華民國96年罪犯減刑條例所定之減刑條件，爰依
    法減其刑期二分之一如主文所示，併諭知如主文所示之易科
    罰金折算標準（被告行為時之易科罰金折算標準，修正前罰
    金罰鍰提高標準條例第2 條前段「現已刪除」規定，就其原
    定數額提高為100 倍折算1 日，則易科罰金折算標準，應以
    銀元300 元折算1 日，經折算為新臺幣後，應以新臺幣900
    元折算為1 日。惟95年7 月1 日修正公布施行之刑法第41條
    第1 項前段則規定：「犯最重本刑為五年以下有期徒刑以下
    之刑之罪，而受六個月以下有期徒刑或拘役之宣告者，得以
    新臺幣一千元、二千元或三千元折算一日，易科罰金。」比
    較修正前後之易科罰金折算標準，以95年7 月1 日修正公布
    施行前之規定，較有利於被告，則應依刑法第2 條第1 項前
    段，適用修正前刑法第41條第1 項前段規定，諭知以銀元30
    0 元即新台幣90 0元折算1 日之折算標準）。末查扣案如附
    表編號1 所示ＭＤＭＡ，係屬第二級毒品，應依毒品危害防
    制條例第18條第1 項前段規定，沒收銷燬。扣案如附表編號
    2 所示之Ｋ他命，係屬第三級毒品，依毒品危害防制條例第
    18條第1 項後段規定「沒入銷燬」，固屬行政沒入範圍，惟
    同條例規定，凡製造、運輸、販賣、引誘他人吸用及轉讓第
    三級毒品，均有處罰明文，足證第三級毒品應屬違禁物（最
    高法院92年度台非字第138 號判決意旨參照），則此部分應
    依刑法第38條第1 項第1 款規定諭知沒收；如附表編號3 所
    示部分，係屬被告所有，供其記載轉讓第二、三級毒品所用
    之物，應依毒品危害防制條例第19條第1 項規定諭知沒收。
    至於扣案帳冊1 本內其餘記載部分，尚難認定係供被告犯罪
    所用之物，自不得宣告沒收，附此敘明。
五、不另為無罪諭知部分：
(一)、公訴意旨略以：被告甲○○基於販賣ＭＤＭＡ及Ｋ他命牟利
    之犯意，自91年2 月2 日起，向不詳姓名者販入ＭＤＭＡ及
    Ｋ他命，再出賣給真實姓名不詳綽號「西瓜」、「美環」、
    「豪」等人。嗣於91年2 月17日凌晨1 時許，被告在高雄市
    ○○路「Ｅ９」電子舞場，向姓名年籍不詳綽號「小東」者
    購入ＭＤＭＡ41顆及Ｋ他命20顆。於同日上午獲悉李政勳邀
    集多名少年男女在在高雄市苓雅區○○○路三三號霖園大飯
    店第3812號房間內舉辦所謂「搖頭派對」，認有販賣獲利之
    機，遂將上開毒品攜往飯店房間內，嗣於同日上午9 時45分
    許，為警在上址查獲，並扣得被告所有販賣所用之ＭＤＭＡ
    41 顆 、Ｋ他命20顆、帳冊1 本及販賣毒品所得現金新台幣
    （下同）5 萬1 千元。因認被告涉犯毒品危害防制條例第4
    條第2 、3 項之販賣第二、三級毒品罪嫌。
(二)、公訴人起訴雖以扣案帳冊內記載之「Ｅ、Ｋ」代表ＭＤＭＡ
    及Ｋ他命、「件」代表數量「顆」，又被告攜帶上開毒品數
    量甚多，顯非供其一人施用，而被告對於帳冊內記載情形之
    供述不一，被告所述證人向其借款情形與其所供有所出入，
    其他借款人又無資料可供查證，且以被告資力於一日內出借
    數萬元亦有違經驗法則等情為據。然訊據被告否認上開被訴
    販賣第二、三級毒品犯行，辯稱：扣案如附表所示之ＭＤＭ
    Ａ及Ｋ他命毒品，係買來供己施用，並無攜帶毒品前往飯店
    伺機販賣之意，扣案帳冊內記載綽號「西瓜」、「美環」、
    「豪」等人，是友人向其借款之紀錄，其身上所帶5 萬1 千
    元，亦非販賣毒品所得現金，而是過年所收之壓歲錢等語。
(三)、經查：
 1、被告於91年2 月17日為警查獲後經採集尿液檢驗結果，確呈
    ＭＤＭＡ陽性反應，有尿液採證代碼對照表及高雄市立凱旋
    醫院91年3 月11日高市凱醫字第373 號煙毒尿液檢驗成績書
    附卷可稽（見原審卷第225 之4-225 之5 頁）；又被告因施
    用第二級毒品ＭＤＭＡ之行為，業經原審法院以91年度毒聲
    字第74 6號裁定觀察勒戒，並據臺灣高雄地方法院檢察署檢
    察官以91年度毒偵字第724 號為不起訴處分在案，此有上開
    刑事裁定、不起訴處分書在卷可憑（見原審卷第225 、225
    之2 -225之3 頁），是被告供稱其有施用ＭＤＭＡ之習慣，
    應堪採信。
 2、證人李政勳於警詢陳稱：「我在案發當天有吃半顆搖頭丸，
    是我向「洲仔」（葉文洲）拿的」等語（見警卷第2 頁正反
    面），其於原審證稱：「我當天有施用搖頭丸，但不清楚被
    告有無提供搖頭丸供在場之人施用」等語（見原審卷第54頁
    ），證人賴淑茹於警詢亦稱：「毒品是一位叫「洲仔」的人
    拿出來的，葉文洲大家都叫他「洲仔」等語（見警卷第30頁
    ），則證人李政勳及賴淑茹均明確指述葉文洲於霖園大飯店
    3812號房間內提供毒品供他人施用，均未指稱被告有於現場
    販售毒品之情。又案發當日在飯店房內一同為警查獲之證人
    葉文洲、廖堅為、古濟維（實係古濟瑜冒用名義應訊）、何
    承勳、許皓鈞、許菁維、許秀莉、黃翊芬、鄭若雁、郭雅凰
    、段尹婷、謝詠琳、陳德勝、黃仁信、蘇聖哲、周玠平等人
    ，於警詢中均未指稱有向被告購買毒品，或指證被告有於現
    場販售毒品之情事，則尚乏積極證據足以認定被告於案發當
    日攜帶毒品前往飯店房間，有何伺機販賣毒品之事實。
 3、扣案帳冊中後述記載情形，無從作為認定被告販賣第二、三
    級毒品之證據：
  (1)「西瓜1200」、「美環300 」、「豪1850、50」部分，業據
    證人吳家豪於原審證述「認識被告，他是舞蹈老師，有1 個
    學生是我朋友；我朋友有向伊借電話打給被告；沒有向被告
    買過毒品」（見原審卷第184 、186 頁）等情明確，則公訴
    人所指被告販賣毒品之對象之一「豪」部分，已難成立；雖
    證人吳家豪否認其與被告有金錢往來或喝酒墊款等情，然被
    告於觀察勒戒期間經檢察官提訊時所當庭書寫之「豪」聯絡
    電話「....9422 」 （見偵卷第37頁），證人吳家豪亦於原
    審陳明係其所使用之電話（見原審卷第186 頁），足徵被告
    所供關於「豪」即是吳家豪，並未販賣毒品給吳家豪等語，
    應可採信。至於「西瓜」、「美環」等人，被告未能舉證以
    供調查，但觀諸帳冊內此部分之「1200」、「300 」數字記
    載，實無從逕予認定係屬何意義之情形，自難推論即屬被告
    販賣毒品之記帳內容。
  (2)帳冊內其他有關「Ｅ」、「Ｋ」、「件」等字樣記載部分，
    其中記載明確，有一定人名、日期、數量、毒品代號等，即
    足以認定被告轉讓第二、三級毒品給「昌仔」、「君琳」之
    事實，已如前述，其他雖有「阿倫2800 20e 10e 20e」、「
    阿倫2500 20e」、「阿倫25 00 20e 」，「雅萍1500 2k 6k
    」、「昌20 k 2 /13」、「子婷000 000 000 0k」、「阿國
    7900…5k 5k 10k 」、「威良0000 000 000 0k 」、「君琳
    0000 0000 0k 5k 5k…」「建人3500 10k」、「子婷500 6k
    5k」、「君琳000 000 0k 5k 」、「Ｅ3300 2k 」、「阿國
    79 00 …5k」、「Ｅ3300 2k 1k」等記載，雖可認定被告有
    記載「阿倫」等人關於ＭＤＭＡ及Ｋ他命之情形，惟：
  證人陳海萍（即帳冊所載「海萍」者）於偵查、原審（見偵
    卷第96頁反面，原審卷第178 頁）、證人林明國（即帳冊所
    載「阿國」者）、林軒伊（即帳冊所載「伊」者）、陳威良
    （即帳冊所載「威良」者）、張佳琮（即帳冊所載「琮」者
    ）於原審則均證述曾向被告借錢等情（見原審卷第174-176
    、181 、191 、232 頁），雖關於借款數額未能陳述具體明
    確，或與帳冊所載數字未能一致，但證人等到庭證述時間均
    離案發當時已有1 、2 年之久，加以被告亦供稱帳冊所載數
    字，有些係合計後之數字，則自難逕認證人等所述曾向被告
    借款一節，即屬迴護之詞。又帳冊內亦見「家芳、300 、加
    油」、「阿國... 、還2/12」（見偵卷第24頁）等，顯非與
    販毒有關或足認有借、還款等記載，足證被告所辯帳冊與販
    毒無關，亦非全然不可採信。
  上開證人林明國（阿國）、陳威良（威良）於帳冊內雖曾有
    關於「ｋ」、「件」等字樣之記載，但其二人於帳冊之其他
    部分記載，亦有僅記載數字部分之情形存在（見偵卷第23、
    24、27、28頁），則縱認被告對於帳冊記載金錢往來原因供
    述不一而不可採信，但該帳冊既係被告所記載，則其內容之
    意義，無非等同於被告之書面供述，自應有其他積極證據相
    互佐認，始能論以被告成立被訴販賣第二、三級毒品罪責，
    但本件依據卷附資料均無出面指證被告販毒之人證，而公訴
    人亦未能舉證提出此部分事證以供本院調查，無從僅以帳冊
    內僅有關於ＭＤＭＡ、Ｋ他命之代號「K 」、「E 」、「件
    」等字樣，憑空推論被告有於何時、地，以何種價格，販賣
    何數量之ＭＤＭＡ或Ｋ他命給綽號「阿倫」等不詳姓名者之
    犯罪事實，自難以被告對於帳冊記載交待不清，或不願供出
    實情，遽認帳冊內上開記載即屬被告被訴販賣第二、三級毒
    品之積極證據。
 4、被告於偵查、原審所供「其擔任舞老師，每月平均收入約3
    、4 萬元，扣案現金5 萬1 千元係過年之壓歲錢」，核與被
    告之父李龍文於原審證稱：「被告每月之收入約有3 萬元，
    被告之長輩每年過年都會給晚輩壓歲錢，通常每位長輩給3
    、5 千元，91年間有14位長輩給被告壓歲錢……」等情大致
    相符（見原審卷第195-196 頁），證人吳家豪於原審亦證實
    被告確係舞蹈老師一節（見原審卷第184 頁），則被告尚有
    資力供給友人間之借款週轉，難謂有何違反經驗法則之處，
    另參以尚未結婚獨立生活之人於過年期間，獲得長輩之紅包
    （即壓歲錢），於民間春節應景之場景中應非少見，自難以
    被告於過年期間獲得長輩所給壓歲錢之情，遽認被告經濟情
    況非佳，又本件僅能認定被告轉讓毒品犯行，係指綽號「昌
    仔」、「君琳」部分（以如前述），且此部分轉讓係指被告
    不能證明有營利犯意，係屬代墊性質，並非平白贈送毒品之
    意，則被告為免日久遺忘，而予以記載扣案小冊內，應屬合
    理之舉，無從以被告有備妥帳冊供記載，即認被告有營利交
    易之販賣犯行。
(四)、綜上所述，公訴人所舉認被告涉犯販賣第二、三級毒品各情
    ，均難使本院可得足以認定被告有犯該罪之確信。此外，又
    查無其他積極證據佐認被告被訴此部分販賣犯行，應認不能
    證明被告此部分犯罪，惟公訴人起訴此販賣犯行，與上開起
    訴之持有第二級毒品部分，有吸收之實質上一罪關係，而持
    有第二級毒品犯行與上開轉讓第二級毒品犯行間，亦有吸收
    之實質上一罪關係，又上開轉讓第二級毒品與轉讓第三級毒
    品犯行間，有上開想像競合犯之裁判上一罪關係，則被告此
    部分被訴販賣第二、三級毒品部分，應不另為無罪之諭知。
據上論結，應依刑事訴訟法第369 條第1 項前段、第364 條、第
299 條第1 項前段，毒品危害防制條例第8 條第5 項、第2 項、
第3 項、第18條第1 項前段、第19條第1 項，刑法第2 條第1 項
前段、第11條、第25條第2 項、第55條、第38條第1 項第1 款，
修正前刑法第41條第1 項、廢止前罰金罰鍰提高標準條例第2 條
，中華民國96年罪犯減刑條例第2 條第1 項第3 款、第7 條、第
9 條，判決如主文。
本案經檢察官張其主到庭執行職務。
中　　華　　民　　國　　96　　年　　8 　　月　　14　　日
                  刑事第一庭    審判長法  官  郭雅美
                                      法  官  莊崑山
                                      法  官  張意聰
以上正本證明與原本無異。
如不服本判決應於收受本判決後10日內向本院提出上訴書狀，其
未敘述上訴理由者，並得於提起上訴後10日內向本院補提理由書
狀（均須按他造當事人之人數附繕本）「切勿逕送上級法院」。
中　　華　　民　　國　　96　　年　　8 　　月　　14　　日
　　　　　　　　　　　　　　　　　　　書記官  呂素珍
附錄本判決論罪科刑法條：
毒品危害防制條例第8 條第2 項：
轉讓第二級毒品者，處6 月以上5 年以下有期徒刑，得併科新臺
幣70萬元以下罰金。
毒品危害防制條例第8 條第3 項：
轉讓第三級毒品者，處3 年以下有期徒刑，得併科新臺幣30萬元
以下罰金。
附表：
編號1：第二級毒品ＭＤＭＡ41顆（合計毛重15公克）。
編號2：第三級毒品Ｋ他命20顆。
編號3：帳冊內記載「Ｋ、君琳、1、500、2/17」、「昌、10000
       、2/17、Ｅ、10件」部分。
